# 长期挂账在建工程

提问人：jiuzhou010 时间：2021-05-25 18:57:28
陈版，企业长期挂账未结转的在建工程，在建工程二级明细道路，道路早已修通，目前由于缺结算书、竣工报告等原始资料也无法做竣工结算，该如何处理，转固定资产需要什么依据？

回答人：chenyiwei
这种情况既然已经竣工达到预定可使用状态，则应转固。可以依据合同造价、实际成本等暂估转固，到最后完成决算后再对暂估金额及相关的累计折旧进行调整。